# 请教陈版股份支付相关问题

提问人：wx_5c405bc70863 时间：2019-01-17 18:55:05
假设：A 公司为公众公司。B 任职A 公司董监高成员，但是不持有 A公司任何股份，A 公司与 B 合资成立 C 公司（A70%，B30%，合资协议约定 C公司由 A 完全控制，能够达到合并报表条件），未来 B 以账面净资产价格转让 C公司股权与 C公司员工，此转让是否会涉及股份支付问题。谢谢陈版。

回答人：chenyiwei
这种情况对C 而言属于股份支付。对 A 的合并报表层面而言是子公司层面的股份支付，因此在 A 的合并报表层面也会体现出股份支付费用。